<!DOCTYPE html PUBLIC "-//W3C//DTD XHTML 1.0 Transitional//EN" "http://www.w3.org/TR/xhtml1/DTD/xhtml1-transitional.dtd">
<html xmlns="http://www.w3.org/1999/xhtml">
<head>
	<meta http-equiv="Content-Type" content="text/html; charset=iso-8859-1" />
	<title>Ymmärrä suomea</title>
	<style type="text/css" media="all">@import "css/styles.css";</style>
	<script type="text/javascript" src="swfobject.js"></script>
</head>
<body class="font-medium">
	<div id="main-wrapper">
		<div id="topbar"></div>
		<div id="main-menu">
			<table cellspacing="0" cellpadding="0" border="0" class="add-links"><tr>
				<td class="item"><img class="raquo" src="i/raquo.gif" alt="" height="7" width="4" /><a href="/ymmarra/index.php?moduli=sanakirja">Sanakirja</a></td>
				<td class="item"><img class="raquo" src="i/raquo.gif" alt="" height="7" width="4" /><a href="/ymmarra/index.php?moduli=verbit">Verbiluettelo</a></td>
				<td class="item"><img class="raquo" src="i/raquo.gif" alt="" height="7" width="4" /><a href="/ymmarra/index.php?moduli=kielioppi">Kielioppi</a></td>
			</tr></table>
			<table cellspacing="0" cellpadding="0" border="0"><tr>
				<td class="item"><img class="raquo" src="i/raquo.gif" alt="" height="7" width="4" /><a href="/ymmarra/index.php">Etusivu</a></td>
				<td class="item"><img class="raquo" src="i/raquo.gif" alt="" height="7" width="4" /><a href="/ymmarra/index.php?moduli=tekstit">Lukutekstit</a></td>
			</tr></table>
		</div>
		<div id="content">
			<table cellspacing="0" cellpadding="0" border="0" id="content-wrapper"><tr>
				<td>
					<div id="left-menu">
												<div class="header-verb"><span>Verbit</span></div>
						<div class="menu">
								<div class="init"><a href="/ymmarra/index.php?moduli=verbit&kirjain=a">A</a></div>
								<div class="init"><a href="/ymmarra/index.php?moduli=verbit&kirjain=e">E</a></div>
								<div class="init"><a href="/ymmarra/index.php?moduli=verbit&kirjain=h">H</a></div>
								<div class="init"><a href="/ymmarra/index.php?moduli=verbit&kirjain=i">I</a></div>
								<div class="init"><a href="/ymmarra/index.php?moduli=verbit&kirjain=j">J</a></div>
								<div class="init"><a href="/ymmarra/index.php?moduli=verbit&kirjain=k">K</a></div>
								<div class="init"><a href="/ymmarra/index.php?moduli=verbit&kirjain=l">L</a></div>
								<div class="init"><a href="/ymmarra/index.php?moduli=verbit&kirjain=m">M</a></div>
								<div class="init"><a href="/ymmarra/index.php?moduli=verbit&kirjain=n">N</a></div>
								<div class="init"><a href="/ymmarra/index.php?moduli=verbit&kirjain=o">O</a></div>
								<div class="init"><a href="/ymmarra/index.php?moduli=verbit&kirjain=p">P</a></div>
								<div class="init"><a href="/ymmarra/index.php?moduli=verbit&kirjain=r">R</a></div>
								<div class="init"><a href="/ymmarra/index.php?moduli=verbit&kirjain=s">S</a></div>
								<div class="init"><a href="/ymmarra/index.php?moduli=verbit&kirjain=t">T</a></div>
								<div class="init"><a href="/ymmarra/index.php?moduli=verbit&kirjain=u">U</a></div>
								<div class="init"><a href="/ymmarra/index.php?moduli=verbit&kirjain=v">V</a></div>
								<div class="init"><a href="/ymmarra/index.php?moduli=verbit&kirjain=y">Y</a></div>
								<div class="init"><a href="/ymmarra/index.php?moduli=verbit&kirjain=Ä">Ä</a></div>
						</div>					</div>
				</td>
				<td>
					<div id="main-content">
						<div id="path">
							<a href=".">Etusivu</a> &gt; <a href="/ymmarra/index.php?moduli=verbit&kirjain=V">V</a>						</div>
													<h1>VETÄÄ</h1>
						<table cellspacing="0" cellpadding="0" border="0">
							<tr>
								<td colspan="2" style="padding-bottom:10px;"><strong>Aktiivin indikatiivi</strong></td>
							</tr>
							<tr>
								<td><pre>PREESENS                   
minä      vedän            
sinä      vedät            
hän       vetää            
me        vedämme          
te        vedätte          
he        vetävät          

PASSIIVI
          vedetään         

IMPERFEKTI                 
         vedin             
         vedit             
         veti              
         vedimme           
         veditte           
         vetivät           

PASSIIVI
         vedettiin         

PERFEKTI
olen     vetänyt           
olet     vetänyt           
on       vetänyt           
olemme   vetäneet          
olette   vetäneet          
ovat     vetäneet          

PASSIIVI
on       vedetty           

PLUSKVAMPERFEKTI
olin     vetänyt           
olit     vetänyt           
oli      vetänyt           
olimme   vetäneet          
olitte   vetäneet          
olivat   vetäneet          

PASSIIVI
oli      vedetty           
</pre></td>
								<td>&nbsp;&nbsp;&nbsp;</td>
								<td><pre>    KIELTOMUOTO
    en        vedä
    et        vedä
    ei        vedä
    emme      vedä
    ette      vedä
    eivät     vedä


    ei        vedetä

   
   en        vetänyt
   et        vetänyt
   ei        vetänyt
   emme      vetäneet
   ette      vetäneet
   eivät     vetäneet


     ei        vedetty


    en      ole vetänyt
    et      ole vetänyt
    ei      ole vetänyt
    emme    ole vetäneet
    ette    ole vetäneet
    eivät   ole vetäneet


     ei      ole vedetty


    en    ollut  vetänyt
    et    ollut  vetänyt
    ei    ollut  vetänyt
    emme  olleet vetäneet
    ette  olleet vetäneet
    eivät olleet vetäneet


     ei    ollut  vedetty
</pre></td>
							</tr>
						</table>
						<table cellspacing="0" cellpadding="0" border="0">
							<tr>
								<td colspan="2" style="padding-bottom:10px;"><strong>Aktiivin konditionaali</strong></td>
							</tr>
							<tr>
								<td><pre>PREESENS
minä     vetäisin          
sinä     vetäisit          
hän      vetäisi           
me       vetäisimme        
te       vetäisitte        
he       vetäisivät        

PASSIIVI
         vedettäisiin      

PERFEKTI
olisin   vetänyt           
olisit   vetänyt           
olisi    vetänyt           
olisimme vetäneet          
olisitte vetäneet          
olisivat vetäneet          

PASSIIVI
olisi    vedetty           
</pre></td>
								<td>&nbsp;&nbsp;&nbsp;</td>
								<td><pre> 
    en          vetäisi
    et          vetäisi
    ei          vetäisi
    emme        vetäisi
    ette        vetäisi
    eivät       vetäisi


     ei          vedettäisi


    en olisi    vetänyt
    et olisi    vetänyt
    ei olisi    vetänyt
    emme olisi  vetäneet
    ette olisi  vetäneet
    eivät olisi vetäneet


     ei olisi    vedetty
</pre></td>
							</tr>
						</table>
						<table cellspacing="0" cellpadding="0" border="0">
							<tr>
								<td colspan="2" style="padding-bottom:10px;"><strong>Aktiivin potentiaali</strong></td>
							</tr>
							<tr>
								<td><pre>PREESENS
minä     vetänen           
sinä     vetänet           
hän      vetänee           
me       vetänemme         
te       vetänette         
he       vetänevät         

PASSIIVI
         vedettäneen       

PERFEKTI
lienen   vetänyt           
lienet   vetänyt           
lienee   vetänyt           
lienemme vetäneet          
lienette vetäneet          
lienevät vetäneet          

PASSIIVI
lienee   vedetty           
</pre></td>
								<td>&nbsp;&nbsp;&nbsp;</td>
								<td><pre> 
    en          vetäne
    et          vetäne
    ei          vetäne
    emme        vetäne
    ette        vetäne
    eivät       vetäne


     ei          vedettäne


    en    liene vetänyt
    et    liene vetänyt
    ei    liene vetänyt
    emme  liene vetäneet
    ette  liene vetäneet
    eivät liene vetäneet 


     ei    liene vedetty
</pre></td>
							</tr>
						</table>
						<table cellspacing="0" cellpadding="0" border="0">
							<tr>
								<td colspan="2" style="padding-bottom:10px;"><strong>Aktiivin imperatiivi</strong></td>
							</tr>
							<tr>
								<td><pre>PREESENS

(sinä)   vedä              
(hän)    vetäköön          
(me)     vetäkäämme        
(te)     vetäkää           
(he)     vetäkööt          

PASSIIVI
         vedettääköön      

PERFEKTI

ole      vetänyt           
olkoon   vetänyt           
olkaamme vetäneet          
olkaa    vetäneet          
olkoot   vetäneet          

PASSIIVI

olkoon   vedetty           
</pre></td>
								<td>&nbsp;&nbsp;&nbsp;</td>
								<td><pre> 

     älä         vedä   
     älköön      vetäkö
     älkäämme    vetäkö
     älkää       vetäkö
     älkööt      vetäkö


     älköön      vedettäkö



    älä ole       vetänyt
    älköön olko   vetänyt
    älkäämme olko vetäneet
    älkää olko    vetäneet
    älkööt olko   vetäneet



     älköön olko   vedetty
</pre></td>
							</tr>
						</table>
						<table cellspacing="0" cellpadding="0" border="0">
							<tr>
								<td colspan="2" style="padding-bottom:10px;"><strong>Verbin nominaalimuodot</strong></td>
							</tr>
							<tr>
								<td><pre>I INFINITIIVI              

Lyhyempi muoto:            
         vetää             

Pitempi muoto:             
         vetääkseni        
         vetääksesi
         vetääkseen
         vetääksemme
         vetääksenne
         vetääkseen

III  INFINITIIVI           

inessiivi    vetämässä     
elatiivi     vetämästä     
illatiivi    vetämään      
adessiivi    vetämällä
abessiivi    vetämättä     
instruktiivi vetämän       
                           
Passiivi
instruktiivi vedettämän    
                           
                           
</pre></td>
								<td>&nbsp;&nbsp;&nbsp;</td>
								<td><pre> II INFINITIIVI

 inessiivi    vetäessä
 instruktiivi vetäen

 Passiivi
 inessiivi    vedettäessä






  IV INFINITIIVI

  nominatiivi  vetäminen
  partitiivi   vetämistä
   

  I PARTISIIPPI
  aktiivi      vetävä
  passiivi     vedettävä

  II PARTISIIPPI
  aktiivi      vetänyt
  passiivi     vedetty
</pre></td>
							</tr>
						</table>

					</div>
				</td>
			</tr></table>		</div>
		<div id="footer"><a href="http://www.oph.fi/"><img src="i/oph_logo_ymmarrasuomea.gif" width="157" height="35" alt="OPH" /></a></div>
	</div>
</body>
</html>
